【裁判字號】    94,聲,1773
【裁判日期】    950125
【裁判案由】    停止執行
【裁判全文】
臺灣高雄地方法院民事裁定              94年度聲字第1773號
聲  請  人  乙○○
相  對  人  臺南區中小企業銀行股份有限公司
法定代理人  甲○○
上列當事人間聲請停止執行事件，本院裁定如下：
    主  文
聲請人供擔保新臺幣陸拾陸萬參仟參佰參拾陸元後，本院九十四
年度執字第三七七八六號執行事件之強制執行程序，於本院九十
四年度重訴字第三四五號第三人異議之訴事件判決確定前應暫予
停止。
    理  由
一、按有提起異議之訴時，法院因必要情形或依聲請定相當並確
    實擔保，得為停止強制執行之裁定，強制執行法第18條第2
    項定有明文。又法院依強制執行法第18條第2 項定擔保金額
    而准許停止強制執行之裁定者，該項擔保係備供債權人因停
    止執行所受損害之賠償，其數額應依標的物停止執行後，債
    權人未能即時受償或利用該標的物所受之損害額，或其因另
    供擔保強制執行所受之損害額定之，非以標的物之價值或其
    債權額為依據（最高法院91年度台抗字第429 號裁定意旨可
    供參照）。
二、本件聲請人主張：相對人以本院94年度執字第37786 號強制
    執行事件，查封債務人崔謨清所有坐落高雄市苓雅區○○○
    段地號2398號土地及其上同段建號14398 號建物（含未保存
    登記建物全部）、高雄市苓雅區○○○段地號1013號土地及
    其上同段建號11748 號建物（含建號11777 號共同使用部分
    及未保存登記建物全部）、高雄縣仁武鄉○○段地號1031號
    土地及其上同段建號542 號建物（含建號319 號共同使用部
    分），及其於中國信託商業銀行股份有限公司三民分公司及
    臺灣銀行股份有限公司鳳山分公司之各項存款。惟相對人已
    將上開執行名義所載對於債務人百歷休閒渡假開發有限公司
    、崔謨清、郭惠玲、郭章宏、崔培蓮等人之債權額新台幣（
    下同）2500萬元，全部以1100萬元折讓予聲請人，由聲請人
    給付相對人1100萬元後取得上開債權，相對人並將擔保上開
    債權之抵押權全部讓與聲請人，故相對人即不得強制執行債
    務人崔謨清之上開財產。聲請人並已向本院提起第三人異議
    之訴，乃聲請裁定停止本院94年度執字第37786 號執行事件
    所為之強制執行程序等情。經本院調取該執行卷宗及本院94
    年度重訴字第345 號第三人異議之訴卷宗審究後，認為聲請
    人聲請停止執行，尚非無據，應予准許。
三、查本件相對人聲請強制執行之債權額本金部分為2500萬元，
    此有前開執行案卷所附臺灣台南地方法院債權憑證可稽，惟
    法院已執行查封債務人崔謨清之上開土地及建物，經本院民
    事執行處送請鑑價後，總價分別為1,882,120 元、1,634,68
    0 元、905,440 元，合計為4,422,240 元，有鑑定報告附於
    前開強制執行卷內可按，而執行法院並未查扣債務人崔謨清
    之上開存款，此經本院核閱前開執行卷宗無誤。則酌定擔保
    金自應以相對人就上開查封標的物拍賣後如可及時受償，其
    資金可運用之情形為度，故以查封物之價值即4,422,240 元
    為依據，核算停止執行應供擔保之金額，始稱允當。又審酌
    聲請人所提第三人異議之訴，雖業經本院於95年1 月19日以
    94 年 度重訴字第345 號判決敗訴，惟尚未確定，且聲請人
    仍可上訴至第三審，依第二、三審所需辦案期限各為2 年，
    預估至訴訟確定約需3 年之時間，並認以上開金額依法定遲
    延利息即年息5 ％計算擔保金為適當，而酌定聲請停止執行
    之擔保金額為663,336 元（計算式：4,422,240 ×5 ％×3
    ＝663,336）， 爰酌定如主文所示擔保金額准許之。
四、依強制執行法第18條第2 項，裁定如主文。
中    華    民    國    95    年     1    月    25    日
                     民事第五庭法  官  吳俊龍
正本係照原本作成。
如對本裁定抗告須於裁定送達後10日內向本院提出抗告狀，並繳
納裁判費新台幣1,000元。
中    華    民    國    95    年     1    月    25    日
                                書記官  馮欽鳳


司法院資訊處製作；財團法人民間司法改革基金會備份。
